臺灣高等法院高雄分院刑事判決　　　　　　　　　　九十三年度交上訴字第五三號
　　上　訴　人
　　即　被　告　甲○○
右上訴人因公共危險等案件，不服台灣高雄地方法院九十三年度交訴字第八二號中華
民國九十三年九月二十三日第一審判決（起訴案號：台灣高雄地方法院檢察署九十三
年度偵字第八九一三號），提起上訴，本院判決如左：
    主  文
上訴駁回。
    事  實
一、甲○○於民國九十三年四月十四日凌晨五時五十分許，駕駛車牌號碼Ｋ二─五０
    五八號自用小客車，沿高雄縣鳥松鄉○○路由南往北行駛，於行經鳥松鄉○○路
    一七九號前，明知駕駛人駕駛汽車，應遵守道路交通標誌、標線、號誌之指示，
    且分向限制線（俗稱雙黃線）係用以劃分路面成雙向車道禁止車輛跨越行駛，而
    依當時情狀並無不能注意之情事，詎甲○○竟疏未注意而跨越分向限制線行駛，
    適遇乙○○駕駛車號ＺＩ─０五八二號自用小客車沿高雄縣鳥松鄉○○路由北往
    南行駛而來，乙○○閃避不及，致其駕駛之自用小客車車頭遭甲○○所駕駛之自
    用小客車車頭撞擊而肇事，乙○○並因而受有胸部與腹部挫傷之傷害。詎料，甲
    ○○明知經此嚴重之車禍撞擊，乙○○應已受傷，本應停留於現場照護受傷之人
    ，竟為逃避肇事責任，向後倒車欲逃離現場，乙○○見狀，乃忍痛下車趨前至甲
    ○○車旁，欲阻止甲○○離去，然因甲○○所駕前開車輛為吉普車，車身較高，
    乙○○雖已抓住甲○○之手臂，惟仍遭甲○○掙脫後逃離。嗣警方據報趕至車禍
    現場，在現場拾獲甲○○肇事後所遺留之車牌一面，而於同年月十五日循線查獲
    甲○○本人，始查知上情。
二、案經乙○○訴由高雄縣政府警察局仁武分局報請臺灣高雄地方法院檢察署檢察官
    偵查起訴。
    理  由
一、按除被告所犯為死刑、無期徒刑、最輕本刑為三年以上有期徒刑之罪或高等法院
    管轄第一審案件者外，被告先就被訴事實為有罪之陳述時，審判長得告知被告簡
    式審判程序之旨，並聽取當事人、代理人、辯護人及輔佐人之意見後，裁定進行
    簡式審判程序；簡式審判程序之證據調查，不受刑事訴訟法第一百五十九條第一
    項、第一百六十一條之二、第一百六十一條之三、第一百六十三條之一及第一百
    六十四條至第一百七十條規定之限制；刑事訴訟法第二百七十三條之一第一項、
    第二百七十三條之二分別定有明文。本件上訴人即被告所犯為死刑、無期徒刑、
    最輕本刑為三年以上有期徒刑以外之罪，其於本院已就被訴事實為有罪之陳述，
    經審判長告知簡式審判程序之旨，並聽取公訴人、被告之意見後，裁定進行簡式
    審判程序，合先敘明。
二、右揭上訴人即被告因過失撞及告訴人並致告訴人受傷，肇事後復逃離現場等事實
    ，業據被告甲○○於本院審理中坦承不諱，並經告訴人乙○○於原審法院指訴綦
    詳，復有道路交通事故現場圖一紙、交通事故調查報告表二紙、診斷證明書一紙
    、高雄縣政府警察局仁武分局交通仔車禍處理小組酒精測試報告一紙、照片十一
    幀附卷可稽。按車輛行駛時，駕駛人應注意車前狀況，並隨時採取必要之安全措
    施；汽車在雙向車道行駛時，在劃有分向限制線之路段，不得駛入來車之車道內
    ，道路交通安全規則第九十四條第三項及第九十七條第二款分別定有明文，是被
    告行經肇事路段時，當應隨時避免駛入來車車道，並隨時注意車前狀況以採取必
    要措施。被告竟無端駛入對向車道，造成告訴人因閃避不及而遭被告撞擊，被告
    顯已違反上開規定甚明。又本件事故發生時天候晴、光線充足、路面無缺陷、視
    距無障礙，有交通事故調查報告表二紙及照片附卷可稽，而被告當時又無不能注
    意之情事，詎其於行經該路段時，竟而未隨時注意車前狀況以採取一切必要措施
    ，甚且無端駛入來車車道，因而於上開路段超越雙黃線撞擊告訴人所駕駛之車輛
    ，其駕駛行為確有過失；而告訴人在其車道上按遵行方向行駛，突遇被告超越雙
    黃線駛入其車道內，自屬無法防範，告訴人就本件車禍之發生自無責任可言。又
    告訴人因本件車禍致受有胸部挫傷及腹部挫傷等傷，有告訴人於案發後隨即前往
    就醫而開立之長庚紀念醫院高雄分院九十三年四月十五日之診斷證明書一紙附卷
    可稽，足認被告之過失犯行與告訴人之傷害結果間確具有相當之因果關係。從而
    ，本件事證明確，被告過失傷害及肇事逃逸犯行洵堪認定。
三、核被告所為，係犯刑法第二百八十四條第一項前段之過失傷害罪、第一百八十五
    條之四之肇事逃逸罪。被告所犯上開二罪，犯意各別，罪名互殊，應分論併罰。
四、被告犯罪事證明確，原審法院依據刑法第二百八十四條第一項前段、第一百八十
    五條之四、第五十一條第五款、罰金罰鍰提高標準條例第一條前段規定，並審酌
    被告未注意車行狀況，無端超越雙黃線，過失使他人受傷，已有可責之處，竟又
    未於肇事後下車救助傷者，反而駕車逃逸，更顯其行為之不當，被告犯後非但飾
    詞否認犯行，未見悔意，且未積極與告訴人和解，犯後態度不佳等一切情狀，分
    別就過失傷害部分量處有期徒刑三月，就肇事逃逸部分量處有期徒刑十月，並定
    其應執行有期徒刑一年。經核原判決認事用法均無違誤，量刑亦稱妥適。被告上
    訴意旨略以：已與告訴人達成和解，原判決量刑過重，請求從輕量處，給予自新
    機會云云，告訴人亦於本院審理中到庭陳稱：已與被告達成和解等語，惟告訴人
    於本案辯論終結後具狀向本院陳明：被告以新台幣（下同）三十萬元與告訴人和
    解，除和解時當場給付二萬元外，其餘款項約定分期付款，被告應於九十三年十
    二月十日匯款五萬元予告訴人，惟被告未依約履行，且音訊全無，復未留下任何
    連絡管道，可見被告全無誠意，亦無信用，被告毫無悔意，請求從重量刑等語，
    足見被告雖已與告訴人達成和解，但僅給付二萬元後即未依和解條件履行，顯然
    被告並無和解誠意，亦非真心悔改，和解僅為其邀得輕判之手段而已，因此，被
    告以和解為由請求輕判，並指摘原判決量刑過重，為無理由，應予駁回。
據上論斷，應依刑事訴訟法第三百六十八條，判決如主文。
本案經檢察官陳國全到庭執行職務。
中　　　華　　　民　　　國　　九十三　　年　　 十二 　　月　　二十三　　日
                        臺灣高等法院高雄分院刑事第六庭
                                審判長法官 王憲義
                                      法官 張盛喜
                                      法官 范惠瑩
右正本證明與原本無異。
肇事逃逸部分如不服本判決應於收受本判決後十日內向本院提出上訴書狀，其未敘述
上訴理由者，並得於提起上訴後十日內向本院補提理由書狀（均須按他造當事人之人
數附繕本）「切勿逕送上級法院」。
過失傷害部分不得上訴。
　　　　　　　　　　　　　　　　　　書記官 呂明燕
中　　　華　　　民　　　國　　九十三　　年　　 十二　 　月　　二十四　　  日
附錄本判決論罪法條：
刑法第二百八十四條：
因過失傷害人者，處六月以下有期徒刑、拘役或五百元以下罰金，致重傷者，處一年
以下有期徒刑、拘役或五百元以下罰金。
從事業務之人，因業務上之過失傷害人者，處一年以下有期徒刑、拘役或一千元以下
罰金，致重傷者，處三年以下有期徒刑、拘役或二千元以下罰金。
刑法第一百八十五條之四：
駕駛動力交通工具肇事，致人死傷而逃逸者，處六月以上五年以下有期徒刑。
